臺灣臺北地方法院刑事裁定
                                     110年度審聲字第17號
聲  請  人  
即  被  告  李懷祖



選任辯護人  劉佳穎律師(法律扶助)            
上列聲請人即被告因洗錢防制法等案件（110年度審原訴字第38
號），聲請停止羈押，本院裁定如下：
    主  文
李懷祖提出新臺幣壹萬元保證金後，准予停止羈押，並應限制住
居於新北市○○區○○街00號。
    理  由
一、被告及辯護人之聲請意旨略以：被告先前於民國111年2月8
    日未到庭受審，係因當時甫出獄，記錯開庭時間而未到庭，
    其深表悔悟，並保證遵期到庭接受審理，絕無逃亡之可能，
    倘被告確有逃亡之意圖，何必於同年月25日自行到庭報到?
    此外，被告剛找到工作，預計將妻兒接回烏來照顧，希冀能
    改過自新給予妻兒穩定的家庭生活，請審酌被告現已坦承犯
    行，不爭執卷內事證，對審理程序已無妨礙，亦無逃亡之動
    機，並已有深刻悔悟之心，保證日後遵期到庭接受審判，准
    許具保停止羈押等語。
二、被告及得為其輔佐人之人或辯護人，得隨時具保，向法院聲
    請停止羈押，刑事訴訟法第110條第1項定有明文。又許可停
    止羈押之聲請者，應命提出保證書，並指定相當之保證金額
    ；指定之保證金額，如聲請人願繳納或許由第三人繳納者，
    免提出保證書，刑事訴訟法第111條第1項、第3項亦有明文
    。次按羈押被告之目的，在於確保訴訟程序之進行、確保證
    據之存在及真實、確保刑罰之執行，被告有無羈押之必要，
    法院僅需審查被告是否犯罪嫌疑重大，有無刑事訴訟法所定
    羈押原因及有無保全被告或證據使刑事訴訟程序順利進行之
    必要，又必要與否，應許由法院斟酌訴訟進行程度及其他一
    切情事而為認定。
三、被告因洗錢防制法等案件，前經本院訊問後，認其涉犯刑法
    第30條第1項前段、同法第339條之幫助詐欺取財及幫助犯洗
    錢防制法第14條第1項之幫助一般洗錢等罪，犯罪嫌疑重大
    ，又被告甫出監後經本院合法通知即未遵期到庭，業經本院
    拘提始到案，且前有多次通緝前科，有事實足認為有逃亡之
    虞，顯見被告有規避審判之情，有羈押之必要，而自111年2
    月25日起予以羈押在案。
四、查被告被訴上開罪嫌，有卷內各積極事證可佐，足認犯罪嫌
    疑重大，且羈押原因仍然存在，惟審酌被告於審判中業已坦
    認犯行，而本案於111年4月12日經合議庭裁定由受命法官獨
    任逕以簡易判決處刑，全案尚未確定。經綜合考量全案情節
    、被告所侵害之法益、犯罪手段等情，依比例原則衡酌，認
    若課以被告提出相當之保證金及施以適當命令，應足以對被
    告形成拘束力，而可作為羈押之替代手段，以確保本案未來
    審理、執行程序之進行，認無繼續羈押被告之必要，故經本
    院衡酌被告之犯行對社會之危害程度、資力等情，認被告之
    保證金額以新臺幣1萬元為適當，爰准許被告於提出上開保
    證金後，准予停止羈押，並限制住居於新北市○○區○○街00號
    。
五、依刑事訴訟法第121條第1項、第110條第1項、第111條第1項
    、第3項、第5項，裁定如主文。
中　　華　　民　　國　　111 　年　　4 　　月　　15　　日
　　　　　　刑事第二十一庭  審判長法　官　程克琳
  　　　　　　　　　　　　　　　　法　官　歐陽儀
　　　　　　　　　　　　　        法  官  王筱寧
上正本證明與原本無異。
如不服本裁定，應於裁定送達後5日內向本院提出抗告狀。因疫
情而遲誤不變期間，得向法院聲請回復原狀。
                                  書記官  林思辰
中　　華　　民　　國　　111 　年　　4 　　月　　15　　日